臺灣臺北地方法院刑事判決
　　　 　　　　　　　　　　93年度訴字第1156號
公　訴　人　臺灣臺北地方法院檢察署檢察官
被　　　告　甲○○
　　　　　　　　　　（現於臺灣臺北看守所羈押中）
選任辯護人　陳德峰律師
上列被告因違反槍砲彈藥刀械管制條例案件，經檢察官提起公訴
（93年度偵字第13900號），因被告於準備程序中就犯罪事實為
有罪之陳述，經本院合議庭裁定由獨任法官進行簡式審判程序審
理判決如下：
    主  文
甲○○未經許可，寄藏可發射子彈、具有殺傷力之改造槍枝，累
犯，處有期徒刑捌月，併科罰金新臺幣參萬元，罰金如易服勞役
，以新臺幣玖佰元即銀元參佰元折算壹日。扣案之仿BERETTA廠
M9型半自動改造槍枝壹把（含彈匣壹個，槍枝管制編號：000
0000000號）、制式子彈拾顆均沒收。
    事  實
一、甲○○前因重傷害案件，經本院以84年度訴字第2572號判處
    有期徒刑3年6月確定，並於民國（下同）89年8月31日因縮
    短刑期假釋出獄，於91年3月6日假釋期滿執行完畢，詎猶不
    知悔改，於93年4月間，在臺北市○○區○○路口，受其友
    人彭繼正（65年3月22日生，身分證統一編號：Ｚ000000000
    號，已於93年6月14日死亡）之託，基於寄藏之犯意，收受
    由彭繼正所交付之可發射子彈、具有殺傷力之仿BERETTA廠
    M9型半自動手槍製造之玩具手槍、換裝土造金屬槍管而成之
    改造手槍（槍枝管制編號：0000000000號）及口徑9MM之制
    式子彈13顆，未經許可而無故寄藏上開槍、彈。嗣於93年8
    月3日5時15分許，在臺北市○○區○○街103巷口，搭乘友
    人林讚城所駕駛之車牌號碼196-CE號自用小客車時，為警臨
    檢查獲，並當場扣得上揭改造手槍1把、制式子彈13顆。
二、案經臺北市政府警察局萬華分局報告臺灣臺北地方法院檢察
    署偵查起訴，因甲○○於準備程序中就犯罪事實為有罪之陳
    述，經本院合議庭裁定由獨任法官進行簡式審判程序審理。
    理  由
一、訊據被告甲○○對於上開非法寄藏改造手槍、子彈之事實坦
    承不諱，並有扣案之改造手槍1支、制式子彈13顆及照片3幀
    在卷可稽。而上開為警查獲之改造手槍及子彈，經送請內政
    部警政署刑事警察局鑑驗結果，認定：（一）、送鑑仿貝瑞
    塔手槍壹枝（槍枝管制編號0000000000），認係由仿BERETT
    A廠M 9型半自動手槍製造之玩具手槍換裝土造金屬槍管而成
    之改造手槍，機械性能良好，可擊發適用子彈，認具殺傷力
    ；（二）、送鑑改造子彈壹拾顆，認係9mm制式子彈，認
    均具殺傷力等情，亦有該局93年8月17日刑鑑字第093016060
    4號槍彈鑑定書在卷可憑。綜此，本案事證明確，被告犯行
    堪以認定，應予依法論科。
二、按槍砲彈藥刀械管制條例第4條所列之槍砲、彈藥，依同條
    例第5條規定，非經中央主管機關許可，不得製造、販賣、
    運輸、轉讓、出租、出借、持有、寄藏或陳列。再按槍砲彈
    藥刀械管制條例第7條第4項、第11條第2項（指修正前舊法
    之規定）係將「持有」與「寄藏」為分別之處罰規定，則單
    純之「持有」，固不包括「寄藏」，但「寄藏」之受人委託
    代為保管，其保管之本身所為之「持有」，既係「寄藏」之
    當然結果，法律上自宜僅就「寄藏」行為為包括之評價，不
    應另就「持有」予以論罪，最高法院74年台上字第3400號著
    有判例意旨可資參照。核被告所為，係犯槍砲彈藥刀械管制
    條例第11條第4項之未經許可，寄藏其他可發射子彈，具有
    殺傷力之改造槍枝罪及同條例第12條第4項之未經許可，寄
    藏子彈罪。被告一行為同時寄藏改造槍枝及子彈，為想像競
    合犯，應從一重之未經許可，寄藏可發射子彈，具有殺傷力
    之改造槍枝罪處斷。按被告寄藏行為終了後，槍砲彈藥刀械
    管制條於94年1月26日修正公佈，原條文第11條第4項修正為
    第8條第4項，並將法定刑由「1年以上7年以下有期徒刑，併
    科新臺幣7百萬元以下罰金」，修正為「3年以上10年以下有
    期徒刑，併科新臺幣7百萬元以下罰金」，比較修正前後槍
    砲彈藥刀械管制條例第8條第4項及修正前之同條例第11條第
    4 項之規定，以93年6月2日所修正公布之舊法規定有利於被
    告，依刑法第2條第1項但書之規定，自應適用修正前之槍砲
    彈藥刀械管制條例第11條第4項規定論處。查被告曾因重傷
    害案件，經本院以84年度訴字第2572號判處有期徒刑3年6月
    確定，並91年月日假釋期滿執行完畢，此有臺灣高等法院被
    告全國前案紀錄表在卷可稽，被告於有期徒刑執行完畢後，
    5年內再犯本案有期徒刑以上之罪，為累犯，應依刑法第47
    條規定加重其刑。查被告雖遭查獲上開槍、彈，然其辯稱遭
    查獲前已委託友人昌向警方人員表明自首繳交槍彈之意，遭
    查獲當日係攜帶槍，彈欲往警局報繳槍、彈等語。訊之證人
    乙○○到庭證稱，被告於94年7月31日到伊家中表示有朋友
    寄藏槍彈之事，問伊有無認識警察引薦報繳槍彈，恰好伊有
    人即任職於台北市政府刑事警察大隊之警員丙○○大電話來
    ，伊即告知丙○○該事，因該日為星期六，丙○○乃告知星
    期一、二可請被告去找他等語（參見本院94年1月5日訊問筆
    錄）。另證人丙○○到庭證稱，證人乙○○確實於電話中有
    告知有一綽號「客人」之王姓男子（即被告）要報繳槍、彈
    ，伊請乙○○告知被告星期一、二去報繳，然星期一、二被
    告並未與伊聯絡，等到星期三或四，乙○○告知被告已被抓
    等語。綜合上述證人證詞，足證被告於遭查獲之前確實有報
    繳槍、彈之意，雖於報繳之前即遭查獲而未能免於刑責，應
    認所犯顯有可憫恕之處，依刑法第59條減輕其刑，並先加後
    減其刑。爰審酌被告之素行，非法寄藏改造手槍及制式子彈
    ，所為對社會治安潛藏高度危險，惡性非輕，惟尚未有其他
    實害行為等犯罪動機、目的、所受刺激、手段、生活狀況、
    所生危害及犯後坦承犯行不諱等一切情狀，量處如主文所示
    之刑，並就罰金刑部分諭知易服勞役之折算標準，以示懲戒
三、扣案之仿BERETTA廠9型半自動手改造槍枝（含彈匣1個）1把
    、制式子彈10顆（原扣案13顆，其中3顆於鑑驗時已試射用
    罄），均係屬違禁物，應依刑法第38條第1項第1款之規定宣
    告沒收。
四、據上論斷，應依刑事訴訟法第273條之1第1項、第299條第1
    項前段，槍砲彈藥刀械管制條例第11條第4項、第12條第4項
    ，刑法第2條第1項但書、第11條前段、第55條、第47條、第
    59條、第42條第2項、第38條第1項第1款、罰金罰鍰提高標
    準條例第2條、現行法規所定貨幣單位折算新台幣條例第2條
    ，判決如主文。
本案經檢察官蕭惠菁到庭執行職務。
中　　華　　民　　國　　94  　年　　 6　　月　  22 　日
                        刑事第六庭法  官  曾正龍
以上正本證明與原本無異。
如不服本判決，應於判決送達後10日內，向本院提出上訴狀。
                                  書記官  彭自青
中　　華　　民　　國　　94  　年　　 6　　月　  27 　日
附錄本案論罪科刑法條全文：
修正前槍砲彈藥刀械管制條例第11條
未經許可，製造、販賣或運輸第四條第一項第一款所稱其他可發
射金屬或子彈具有殺傷力之各式槍砲者，處五年以上有期徒刑，
併科新臺幣一千萬元以下罰金。未經許可，轉讓、出租或出借前
項所列槍砲者，處三年以上十年以下有期徒刑，併科新臺幣七百
萬元以下罰金。
意圖供自己或他人犯罪之用，而犯前二項之罪者，處無期徒刑或
七年以上有期徒刑，併科新臺幣一千萬元以下罰金。
未經許可，持有、寄藏或意圖販賣而陳列第一項所列槍砲者，處
一年以上七年以下有期徒刑，併科新臺幣七百萬元以下罰金。
第一項至第三項之未遂犯罰之。
槍砲彈藥刀械管制條例第12條
未經許可，製造、販賣或運輸子彈者，處一年以上七年以下有期
徒刑，併科新台幣五百萬元以下罰金。
未經許可，轉讓、出租或出借子彈者，處六月以上五年以下有期
徒刑，併科新台幣三百萬元以下罰金。
意圖供自己或他人犯罪之用，而犯前二項之罪者，處三年以上十
年以下有期徒刑，併科新台幣七百萬元以下罰金。
未經許可，持有、寄藏或意圖販賣而陳列子彈者，處五年以下有
期徒刑，併科新台幣三百萬元以下罰金。
第一項至第三項之未遂犯罰之。
